【裁判字號】    92,交聲,36
【裁判日期】    920407
【裁判案由】    違反道路交通管理處罰條例聲明異議
【裁判全文】
臺灣臺北地方法院交通事件裁定                      九十二年度交聲字第三六號
    聲明異議人
    即受處分人  乙○○
右列受處分人因違反道路交通管理處罰條例案件，對臺北市交通事件裁決所於中華民
國九十一年十二月二十七日所為之處分（北市裁三字第駕裁二二—Ｚ0000000
0號），聲明異議，本院裁定如左：
    主  文
異議駁回。
    理  由
一、按汽車行駛高速公路，應依速限標誌指示，且不得利用路肩超越前車，高速公路
    交通管制規則第五條前段及第九條第一項第二款分別定有明文。次按汽車行駛於
    高速公路或設站管制之道路，而不遵管制之規定者，處汽車駕駛人新臺幣三千元
    以上六千元以下罰鍰，而汽車駕駛人有違反道路交通管理處罰條例第三十三條之
    規定者，除依原條款處罰鍰外，並予記違規點數一點，道路交通管理處罰條例第
    三十三條第一項、第六十三條第一項第一款分別定有明文。
二、本件受處分人即聲明異議人乙○○於民國九十一年十月十四日上午七時五十四分
    許，駕駛車牌號碼九Ａ—三九六號營業用小客車由北向南行使在國道一號高速公
    路，途經該高速公路五股交流道往新莊方向匝道，明知不得利用路肩超越前車而
    行駛路肩超越前車，為交通部國道公路警察局第一警察隊甲○○○警員陳益常及
    楊崇彬當場取締，而以受處分人違反道路交通管理處罰條例第三十三條之規定，
    開立公警局交字第Ｚ00000000號舉發通知單並指定應於九十一年十月二
    十九日前前往原處分機關即臺北市交通事件裁決所聽候裁決，經受處分人依限具
    狀申述，原處分機關認受處分人確有前開交通違規行為，乃依據道路交通管理處
    罰條例第三十三條第一項、第六十三條第一項第一款（原裁決書漏引第一款）之
    規定裁處新臺幣三千元之罰鍰、並記違規點數一點之裁決。
三、訊據受處分人固坦承於案發時有駕駛上開車輛經過該處並由其他順序行駛在該匝
    道之車隊右側經過等情，惟矢口否認有交通違規行為，辯稱：被取締之地點很寬
    而可供二輛車同時通過，並未行駛在右邊白色實線外，伊並非行駛在路肩云云。
    經查：證人楊崇彬警員於本院調查中到庭證稱：案發當時為擁擠時段，伊與陳益
    常在五股交流道南向新莊方向的匝道處執行重點守望，該地點為單一匝道，可供
    一輛車經過，該匝道雖車道較寬，係因該車道屬環道，係設計給大型車輛轉彎所
    需空間之用，若二輛車並排行駛，有可能發生擦撞，伊當時看到受處分人駕駛計
    程車行駛在該匝道路肩以超越前車等語明確（見本院九十二年二月十一日訊問筆
    錄），並提出現場照片四張為佐，而受處分人亦供稱：當時順序行駛的車隊都行
    駛在該匝道之中間等語（見同上訊問筆錄），參酌上開現場照片四張，若順序行
    駛在前之車隊均行駛在該匝道之中間，則受處分人由該車隊右側經過時，實難與
    左側車輛保持安全距離並維持行駛在白色實線內，是應以證人所述較與事實相符
    ，受處分人上開辯解，核與常情事理尚有未合，難以採信。本件受處分人確有原
    處分機關所指之交通違規行為，堪以認定。從而原處分機關依道路交通管理處罰
    條例第三十三條第一項、第六十三條第一項第一款之規定裁處新臺幣三千罰鍰及
    記違規點數一點，核與上開規定並無違誤，本件聲明異議為無理由，應予駁回。
據上論斷，應依道路交通案件處理辦法第十九條，裁定如主文。
中      華      民      國    九十二    年      四      月      七      日
                              臺灣臺北地方法院交通法庭
                                        法  官  唐于智
右正本證明與原本無異。
如不服本裁定，應於裁定送達後五日內向本院提出抗告狀。
                                        書記官  陳俐妙
中      華      民      國    九十二    年      四      月      七      日


司法院資訊處製作；財團法人民間司法改革基金會備份。
